【裁判字號】    99,易,2195
【裁判日期】    990823
【裁判案由】    竊盜
【裁判全文】
臺灣臺北地方法院刑事判決              99年度易字第2195號
公  訴  人  臺灣臺北地方法院檢察署檢察官
被      告  丙○○○
上列被告因竊盜案件，經檢察官提起公訴（99年度偵字第17229
號），本院判決如下：
    主  文
丙○○○犯刑法第三百二十一條第一、二款之竊盜罪，處有期徒
刑柒月；又犯刑法第三百二十一條第二款之竊盜罪，處有期徒刑
陸月。應執行有期徒刑拾月。
    事  實
一、丙○○○因謀職不順缺錢花用，竟意圖為自己不法之所有：
    (一)於民國99年7 月24日上午1 時30分許，前往甲○○位於臺
    北市○○區○○路486 巷37弄1 號5 樓之住處，趁甲○○外
    出之際，於夜間踰越該屋後方安全設備之窗戶而侵入屋內，
    徒手竊取現金新台幣（下同）1,600 元、勞力士手錶2 只、
    浪琴錶與伯爵錶各1 只、諾基亞7610型手機1 支、媽祖廟文
    化紀念古幣1 枚、護照1 本、玉山銀行嘉義分行帳號000000
    0000000 號支票存款帳戶之空白支票20張及印鑑3 顆；(二)於
    99年7 月28日上午8 時20分許，踰越大門進入乙○○位於臺
    北市○○區○○路493 巷48弄15號之住處，徒手竊取乙○○
    置放在該處之蝦仁2 箱，得手後以2,000 元之代價轉賣與不
    知情之人。嗣經甲○○、乙○○報警處理，經警調取監視器
    比對結果，查悉其竊取乙○○之蝦仁行為時，丙○○○在員
    警知悉其前述竊取甲○○財物之行為前，不逃避裁判，主動
    供出案情自首而接受裁判，並交出諾基亞7610型手機1 支、
    媽祖廟文化紀念古幣1 枚等物，始查悉上情。
二、案經臺北市政府警察局萬華分局報告臺灣臺北地方法院檢察
    署檢察官偵查起訴。
    理  由
一、程序事項：
    本件被告丙○○○對於檢察官起訴書證據清單所提人證、物
    證之證據能力均不加以爭執，而本院審核該等證據資料作成
    之情況，均無違反法定程序而取得之情形，即無不適當作為
    證據之情形，則該等證據資料自有證據能力，合先敘明。
二、認定犯罪事實之證據與理由：
    前述事實，業據被告丙○○○於警詢、偵訊及本院審理時均
    坦承不諱，核與證人即被害人甲○○、乙○○於警詢時證述
    之情節均相符，並有監視器翻拍照片、贓物認領保管單等件
    在卷可證。綜此，由前述證人證詞之補強證據，足資佐證被
    告之自白核與事實相符。是本件事證明確，被告犯行堪以認
    定，應予依法論科。
三、論罪科刑：
  (一)按刑法第321 條第1 項第2 款規定將「門扇」、「牆垣」、
    「其他安全設備」並列，則所謂「門扇」專指門戶而言，應
    屬狹義－指分隔住宅或建築物內外之間之出入口大門而言。
    而所謂「其他安全設備」，指門扇牆垣以外，依通常觀念足
    認防盜之一切設備而言，如電網、門鎖及窗戶等而言。核被
    告事實欄(一)所為，係犯刑法第321 條第1 項第1 款、第2 款
    之竊盜罪；事實欄(二)所為，係犯刑法第321 條第1 項第2 款
    之竊盜罪，起訴書認被告事實欄(二)所為係犯刑法第320 條第
    1 項之普通竊盜罪，尚有未洽，應變更起訴法條。被告所犯
    前述二罪，犯意個別，時間有相當差距，應予分論併罰。又
    刑法第62條所謂自首，祇以犯人在其犯罪未發覺前，向該管
    公務員自承犯罪而受裁判為已足，至是否同受他案訊問一併
    供出，與其自首之效力，並不生何影響（最高法院30年度上
    字第140 號判例意旨可資參照）。本件被告於員警查獲其事
    實欄(二)之犯行時，主動告知事實欄(一)之犯行，顯見被告已向
    該管公務員申述犯罪事實，而不逃避裁判，參照前述判例意
    旨所示，已合於刑法第62條前段所定對於未發覺之犯罪自首
    而接受裁判之要件，就此犯行部分應依該條規定減輕其刑。
  (二)爰審酌：1.智識程度：被告係國中畢業之學歷，行為時無業
    ；2.犯罪動機、目的與手段：被告因謀職不順缺錢花用，又
    因曾在甲○○住處附近承租雅房熟悉甲○○之作息、曾在乙○○處擔任臨時工瞭解其場所，即臨時起意分別踰越窗戶、
    大門而徒手侵入被害人住處竊取財物；3.所生危害：被告竊
    取被害人之財物，其中被害人甲○○損失財物價值約14餘萬
    元、乙○○損失2,000 餘元，大部分業已變賣花用殆盡，護
    照、空白支票及印鑑則已丟棄，對被害人造成重大之財物損
    害及申報程序之煩；4.犯後態度：被告於警詢、偵訊及本院
    審理時均能坦承犯行等一切情狀，分別量處如主文所示之刑
    ，並定其應執行刑。
據上論斷，應依刑事訴訟法第284 條之1 、第299 條第1 項前段
、第300 條，刑法第321 條第1 項第1 款、第2 款、第62條前段
、第51條第5 款，刑法施行法第1 條之1 ，判決如主文。
本案經檢察官葉芳秀到庭執行職務。
中    華    民    國    99    年    8     月    23    日
                        刑事第六庭    法  官  林孟皇
本正本證明與原本無異。
如不服本判決應於收受送達後10日內向本院提出上訴書狀，並應
敘述具體理由；其未敘述上訴理由者，應於上訴期間屆滿後20日
內向本院補提理由書（均須按他造當事人之人數附繕）「切勿逕
送上級法院」。
                                      書記官  楊雅鈞
中    華    民    國    99    年    8     月    24    日
附錄本案論罪科刑法條全文：
中華民國刑法第321 條（加重竊盜罪）
犯竊盜罪而有左列情形之一者，處6 月以上、5 年以下有期徒刑
：
一、於夜間侵入住宅或有人居住之建築物、船艦或隱匿其內而犯
    之者。
二、毀越門扇、牆垣或其他安全設備而犯之者。
三、攜帶兇器而犯之者。
四、結夥三人以上而犯之者。
五、乘火災、水災或其他災害之際而犯之者。
六、在車站或埠頭而犯之者。
前項之未遂犯罰之。

司法院資訊處製作；財團法人民間司法改革基金會備份。
